ACORDAO-COMPLETO-2439691

ACÓRDÃO 3264/2020 ATA 46/2020 - PLENÁRIO

VISTOS, relatados e discutidos estes autos de embargos de declaração opostos pela empresa Lanlink Soluções e Comercialização em Informática S/A contra o Acórdão 2552/2020-TCU-Plenário.
ACORDAM os ministros do Tribunal de Contas da União, reunidos em sessão do Plenário, diante das razões expostas pelo relator e com fundamento nos arts. 32, II, e 34 da Lei 8.443/1992, c/c o art. 287 do RI/TCU, em:
9.1. conhecer destes embargos de declaração, para, no mérito, negar-lhes provimento;
9.2. dar ciência desta deliberação ao embargante.

Embargos de declaração contra acórdão que deu provimento a agravo interposto em face de deliberação que concedeu medida cautelar em processo de representação sobre possíveis irregularidades em contrato para o fornecimento e a instalação de novos servidores risc baseado em processadores da família power com Sistema Operacional AIX  modelo s922.

Superior Tribunal de Justiça.

3. Interessados/Responsáveis/Recorrentes:
3.1. Recorrente: Lanlink Soluções e Comercialização em Informática S/A (19.877.285/0001-71).

Walton Alencar Rodrigues.

13.1. Ministros presentes: José Mucio Monteiro (Presidente), Walton Alencar Rodrigues, Benjamin Zymler, Augusto Nardes, Raimundo Carreiro, Ana Arraes, Bruno Dantas e Vital do Rêgo.
13.2. Ministro que alegou impedimento na Sessão: Walton Alencar Rodrigues.
13.3. Ministros-Substitutos presentes: Augusto Sherman Cavalcanti, Marcos Bemquerer Costa, André Luís de Carvalho e Weder de Oliveira (Relator).

WEDER DE OLIVEIRA

Ministro-Substituto Weder de Oliveira.

Reproduzo, a seguir, o inteiro teor dos embargos de declaração opostos pela empresa Lanlink Soluções e Comercialização em Informática S.A, por meio de seu representante legal, contra o Acórdão 2552/2020-TCU-Plenário (peça 105) : 
"LANLINK SOLUÇÕES E COMERCIALIZAÇÃO EM INFORMÁTICA S/A, devidamente qualificada nos autos supracitados, vem, respeitosamente, por seus advogados, com fulcro no art. 287 e seguintes do Regimento Interno do Tribunal de Contas da União ("RITCU") , opor
EMBARGOS DE DECLARAÇÃO
em face da r. decisão tomada no Acórdão 2552/2020-TCU-Plenário, prolatada em 23 de setembro de 2020, a fim de que sejam sanadas relevantes omissões, conforme as razões expostas a seguir.
- TEMPESTIVIDADE
O r. acórdão embargado foi julgado em 23/09/2020, sendo que o Ofício n.º 56559/2020 para Notificação de Acórdão foi recebido pelos representantes processuais da embargante em 20.10.2020, tendo o termo inicial do prazo de 10 (dez) dias para oposição de embargos de declaração se iniciado em 21.10.2020. Assim, o termo final do prazo para oposição dos embargos de declaração se dá em 30.10.2020. Tempestivos, portanto, os presentes declaratórios (art. 183, II, e art. 185, do RITCU) .
- R. ACÓRDÃO EMBARGADO
Tratou-se, inicialmente, de representação formulada pela Embargante perante o TCU, fundado no art. 113, § 1º, da Lei n.º 8.666/93, com pedido de provimento acautelatório, para, em caráter de urgência, sem audiência das autoridades envolvidas, determinar a suspensão da descontinuidade do Contrato STJ 076/2018 e das sanções lá aplicadas, com a consequente confirmação da cautelar no julgamento posterior do mérito.
Sobreveio r. decisão, no bojo do Acórdão 595/2020-TCU-Plenário, da lavra do Min. Walton Alencar Rodrigues, que, acolhendo as argumentações da Embargante, decidiu, em síntese, que:
A empresa possuía de fato legitimidade para representar ao Tribunal, conforme art. 237, VII, do RITCU e art. 113, § 1º, da Lei n.º 8.666/93;
A representação preenchia os requisitos de admissibilidade previstos no art. 235 do RITCU;
Quanto ao interesse público, verificou possível dano ao erário decorrente do desfazimento do contrato;
Por fim, era o caso de conceder medida cautelar inaudita altera pars, determinando a suspensão da descontinuidade do Contrato STJ 076/2018 e das sanções aplicadas
O r. Acórdão embargado, da lavra do Min. Weder de Oliveira, julgando o recurso de Agravo interposto pela AGU - em nome do STJ -, retrocedeu no posicionamento anterior e decidiu por tornar insubsistente o Acórdão 595/2020-TCU-Plenário, adotando as seguintes premissas:Não compete ao TCU examinar a pertinência de sanções aplicadas pelos órgãos jurisdicionados, nem a atuar como instância recursal no sentido de impor a continuidade de contratos que foram por eles sustados com base em exames técnicos e jurídicos próprios;
Não é o caso de conhecimento da representação, porque o objetivo da Embargante teria sido o de suscitar ao TCU que atuasse como instância revisora e que arbitrasse, contra o STJ, as questões interpretativas, de fato e de direito, sobre a execução contratual, determinando, consequentemente, a continuidade do contrato
Por tais razões, julgou prejudicada a medida cautelar anteriormente deferida e determinou o arquivamento do processo.
Em que pese a lavra do r. acórdão, este é omisso em pontos sensíveis que serão trazidos à lume, de modo que as razões dos presentes embargos desafiam acolhimento, a fim de que o órgão julgador possa bem fundamentar o r. acórdão embargado, a teor do art. 287, do RITCU1, como será esmiuçado nos tópicos seguintes.
- OMISSÃO QUANTO À CARACTERIZAÇÃO DO INTERESSE PÚBLICO QUE DÁ ENSEJO AO PROCESSAMENTO E PROCEDÊNCIA DA REPRESENTAÇÃO
Suscita-se, de forma breve, que o r. Acórdão deixou de se manifestar sobre tópicos importantes acerca dos danos que serão acarretados ao erário e ao interesse público, caso se proceda com a sustação do respectivo Contrato STJ 076/2018.
Além disso, houve pronunciamento explícito da área de TI do Superior Tribunal de Justiça a sugerir um suposto conluio fraudulento que teria ocorrido na licitação em questão, entre a Recorrente e outra empresa licitante, o que dá ensejo, igualmente, a interesse legítimo na representação.
Primeiramente, verifica-se inconteste a presença do interesse público envolvido em razão dos danos ao Erário intrínsecos ao tdesfazimento infundado de Contrato celebrado no importe total de R$ 2.510.733,53 (dois milhões, quinhentos e dez mil, setecentos e trinta e três reais, e cinquenta e três centavos) que, em verdade, tem impacto muito maior, se considerado o desperdício do planejamento de TI e o significativo risco em se substituir sensível ambiente que dá suporte a sistemas responsáveis pelo suporte de atividades essenciais ao bom exercício da própria competência judicante do órgão, de uma hora para outra e sem o devido planejamento, em momento em que pode ocorrer a obsolescência das ferramentas hoje em uso.
Não por outro motivo, aliás, o próprio STJ destacou os prejuízos indiretos que decorrem da descontinuidade do Contrato:
"[...] Ressalto que a inexecução do contrato 076/2018 traz, mensalmente, um prejuízo calculado no montante de licenças necessárias ao mantenimento do ambiente atual (Power 7) em (R$ 103.735,52 - R$ 42.252,00) = R$
61.483,52 mensalmente" (grifamos) .
Ademais, deixou de ser avaliada a impessoalidade da conduta da TI do STJ, que desbordou para o levantamento de infundadas suspeitas acerca da contratação pública, como se observa dos seguintes excertos:
Há hipótese que haveria um concorrente, na fase inicial de lances, ofertado pela empresa PHDS SERVICOS DE INFORMATICA LTDA, cuja proposta no COMPRASNET foi no valor de R$ 3.500.000,00, próximo ao ofertado pela requerente na fase final do pregão. Mas considerando que não houveram disputas de lances entre a requerente e a referida empresa, pode-se aventar a possibilidade que ou existia um "acordo" entre as empresas para "cobertura" na licitação, ou a concorrente PHDS SERVICOS DE INFORMATICA LTDA desistiu da concorrência por perceber que não poderia atender as condições técnicas do edital. (Despacho n. 1795608) 
Portanto, requer sejam supridas as omissões do r. Acórdão prolatado, de modo a obter um pronunciamento explícito do Tribunal acerca das questões de ordem e interesse público mencionadas na inicial, aqui rememoradas.
- SOBRE A MANIFESTAÇÃO DA UNIDADE TÉCNICA
Ficou registrado, em trecho final do r. Acórdão, a seguinte passagem:
"Por oportuno, é prudente informar ao juízo da 8ª Vara Federal da Seção Judiciária do Distrito Federal, onde tramita o processo 1004762-61.2020.4.01.3400, que a manifestação da unidade instrutiva à peça 33 teve caráter preliminar, em cognição sumária, para fim de avaliação dos pressupostos de concessão de medida cautelar, efetuada sem oitiva prévia do STJ, razão pela qual não deve ser tida como manifestação conclusiva nem da própria Sefti, e muito menos desta Corte de Contas, haja vista que tal situação não ocorreu."
Registra-se, apenas por esclarecimento necessário, que em momento algum foi manifestado nos autos do processo judicial n.º 1004762-61.2020.4.01.3400, que o pronunciamento da Unidade Técnica se revestia de caráter definitivo ou conclusivo.
Nessa Corte de Contas a matéria é de conhecimento notório por parte dos Exmos. Srs. Ministros, sabedores de que as manifestações proferidas pela Unidade Técnica, em sede de cautelar, não representam, de forma exauriente, conclusões finais.
Já no caso da Justiça Federal, no bojo da ação de número 1004762-61.2020.4.01.3400 que tramita perante 8ª Vara Federal Cível da Seção Judiciária do Distrito Federal, a Recorrente, ao se manifestar sobre a Representação da TC n.º Processo 002.288/2020-6, foi enfática em dizer que o posicionamento desta Corte de Contas não era ainda definitivo, conforme se depreende do trecho abaixo trazido (fl. 580 dos autos) :
Além de registrar a não definitividade do pronunciamento, a Requerente informa se tratar de mero documento novo consubstanciado em posicionamento da área técnica especializada do TCU, e que é colacionado aos autos no intuito de contribuir com o julgamento do caso na Justiça Federal (fl. 582 dos autos) :
Portanto, se faz necessário registrar no Acórdão essa informação, para fins de esclarecimento.
VI - DA CONCLUSÃO
Diante do exposto, conclui-se que há vícios no r. acórdão embargado que desafiam saneamento, na forma dos argumentos delineados acima, e que esse e. TCU deve se manifestar expressamente sobre os pontos acimas tratados, a teor do art. 287 e seguintes do RITCU, com a possibilidade de que sejam emprestados efeitos modificativos aos embargos de declaração."
É o relatório.

8.1. Rogério Telles Correia das Neves (133445/OAB-SP) e outros, representando Superior Tribunal de Justiça.  
8.2. Ticiano Figueiredo de Oliveira (23870/OAB-DF) e outros, representando Lanlink Soluções e Comercialização em Informática S/A.

Não atuou.

REPRESENTAÇÃO. EMBARGOS DE DECLARAÇÃO. ALEGAÇÃO DA EXISTENCIA DE OMISSÕES. CONHECIMENTO. NÃO VERIFICAÇÃO DOS VÍCIOS ALEGADOS. REJEIÇÃO.

REPRESENTAÇÃO (REPR)

Secretaria de Fiscalização de Tecnologia da Informação (Sefti).

O presente processo refere-se à representação, com pedido de medida cautelar, formulada pela empresa Lanlink Soluções e Comercialização em Informática S/A acerca de supostas irregularidades praticadas pelo Superior Tribunal de Justiça (STJ) , no âmbito do contrato 76/2018, que resultaram na aplicação à representante das penalidades de multa e suspensão do direito de contratar e licitar com a União.
2.	Por meio do Acórdão 2552/2020-TCU-Plenário, este Tribunal, acolhendo integralmente proposta do relator, deliberou o que se segue:
"9.1. conhecer do agravo interposto contra o Acórdão 595/2020-TCU-Plenário, por considerar preenchidos os requisitos de admissão dispostos no art. 289 do RI/TCU, dando-lhe provimento;
9.2. tornar insubsistentes os itens 9.2 e 9.3 (e respectivos subitens) do Acórdão 595/2020-TCU-Plenário;
9.3. não conhecer da representação, tendo em vista não estar caracterizado o interesse público, requisito de admissibilidade previsto no art. 103, § 1º, da Resolução TCU 259/2014;
9.4. tornar sem efeito a medida cautelar concedida por meio do Acórdão 595/2020-TCU-Plenário;
9.5. comunicar ao juízo da 8ª Vara Federal da Seção Judiciária do Distrito Federal, onde tramita o processo 1004762-61.2020.4.01.3400, que a manifestação da unidade instrutiva deste Tribunal, acerca da presente representação (peça 33 destes autos) , teve caráter preliminar, em cognição sumária, para fins de avaliação dos pressupostos de concessão de medida cautelar, efetuada sem oitiva prévia do Superior Tribunal de Justiça (STJ) , razão pela qual não deve ser tida como manifestação conclusiva nem da própria Secretaria de Fiscalização de Tecnologia da Informação (Sefti) , e muito menos desta Corte de Contas, haja vista que tal situação não ocorreu;
9.6. arquivar o presente processo, com fundamento no parágrafo único do art. 237, c/c o parágrafo único do art. 235, do RI/TCU, bem como no art. 105 da Resolução TCU 259/2014;
9.7 dar ciência desta deliberação ao agravante e ao representante".
3.	Nesta fase processual, examinam-se embargos de declaração opostos pela empresa Lanlink Soluções e Comercialização em Informática S/A (peça 81) , por meio de seu representante legal, contra o acórdão supramencionado, em razão da existência de omissão relativamente à caracterização do interesse público.
4.	Segundo a embargante, o desfazimento do contrato 76/2018 trará danos ao erário tanto pelo elevado valor envolvido, R$ 2.510.733,53 (dois milhões, quinhentos e dez mil, setecentos e trinta e três reais, e cinquenta e três centavos) , quanto pelo desperdício do planejamento de TI aliado ao alto risco de substituir ambiente sensível, que dá suporte a sistemas responsáveis pelo suporte de atividades essenciais ao funcionamento adequado da própria competência judicante do órgão, sem o planejamento adequado.
5.	O embargante alega ainda que a proposta de deliberação condutora do Acórdão 2552/2020-TCU-Plenário deixou de avaliar a impessoalidade da conduta da TI do STJ, que desbordou para o levantamento de infundadas suspeitas acerca da contratação pública.
6.	Por fim, requer que seja registrado, no presente processo, para fins de esclarecimento, que a empresa Lanlink jamais afirmou, ao se manifestar nos autos do processo judicial 1004762-61.2020.4.01.3400, em curso na 8ª Vara da Seção Judiciária do Distrito Federal, que o pronunciamento da Sefit, quanto à análise da representação (peça 33) , se revestia de caráter definitivo ou conclusivo.
7.	Os fundamentos para os embargos estão detalhados no relatório antecedente.
II
8.	Preliminarmente, conheço dos presentes embargos, nos termos dos arts. 32, II, e 34 da Lei 8.443/1992, por considerar preenchidos os requisitos atinentes à espécie recursal.
9.	Segundo o art. 34 da Lei 8.443/1992, "cabem embargos de declaração para corrigir obscuridade, omissão ou contradição da decisão recorrida".
10.	Vicente Greco Filho assim define esses vícios da deliberação:
"- obscuridade: defeito consistente na difícil compreensão do texto da sentença e pode decorrer de simples defeito redacional ou mesmo de má formulação de conceitos, havendo obscuridade quando a sentença está incompreensível no comando que impõe e na manifestação de conhecimento e vontade do juiz.
- contradição: afirmação conflitante, quer na fundamentação, quer entre a fundamentação e a conclusão, sendo que, nesses casos, a correção da sentença, em princípio, não levaria a uma verdadeira modificação da sentença, mas apenas a um esclarecimento de seu conteúdo.
- omissão: caso em que a sentença é complementar, passando a resolver questão não solucionada, ganhando substância, portanto, sendo que as questões que devem ser resolvidas pelo juiz são todas as relevantes postas pelas partes para a solução do litígio, bem como as questões de ordem pública que o juiz deve resolver de ofício, como, por exemplo, a coisa julgada." (Direito Processual Civil Brasileiro, Saraiva, 11ª ed., 2º volume, 259/260) .
11.	Os embargos de declaração não se prestam, em regra, para rediscussão do mérito, nem para reavaliação dos fundamentos que levaram à prolação do acórdão recorrido.
12.	Especificamente sobre a omissão, observa-se que os embargos visam à solução de eventual lacuna na decisão, caracterizada por situação em que o juiz ou o tribunal deveria ter decidido determinada questão e não o fez. Logo, não configura omissão questão que deveria ser respondida em decorrência do mero entendimento ou opinião do embargante.
13.	Destaco, nesse sentido, o seguinte excerto de deliberação do Superior Tribunal de Justiça (STJ) :
" (...) objetivam expungir da decisão embargada, o vício da omissão, entendida como aquela advinda do próprio julgado e prejudicial à compreensão de causa, e não aquela que entenda o embargante, ainda mais como meio transverso a impugnar os fundamentos da decisão recorrida." (STJ, EDcl REsp 351490, DJ 23/09/2002) .
14.	Tendo em vista as considerações ora efetuadas, afasto as alegações de omissão. Os excertos dos embargos declaratórios, abaixo transcritos, demonstram que os pontos supostamente omissos decorrem da opinião divergente do embargante a esse respeito, conforme se verifica na proposta de deliberação que fundamentou o acórdão impugnado:
"'21.	Quanto ao mérito do agravo, acolho os fundamentos aduzidos na peça da AGU. Com efeito, não compete a este Tribunal examinar a pertinência da aplicação de sanções pelos órgãos jurisdicionados, nem, provocado a atuar concretamente como instância recursal, impor a eles a continuidade de contratos que entendem, com base em exames técnicos e jurídicos comprovadamente fundamentados, não haverem sido devidamente executados pelo contratado, pois isso implicaria adentrar, indevidamente, na esfera decisória do gestor, que recebe os bônus e assume os ônus de suas decisões.
22.	Resgato acerca dessa questão as conclusões da Sefti ao analisar a representação, em caráter preliminar, às quais alinho-me integralmente:
'8.	Registra-se que a empresa Lanlink possui legitimidade para representar ao Tribunal, consoante disposto no inciso VII do art. 237 do Regimento Interno do TCU (RI/TCU) c/c o art. 113, § 1º, da Lei 8.666/1993.
9.	Além disso, a representação preenche os seguintes requisitos de admissibilidade constantes no art. 235 do RI/TCU: i) matéria de competência do Tribunal; ii) refere-se a responsável sujeito à sua jurisdição; iii) está redigida em linguagem clara e objetiva; iv) contém nome legível, qualificação e endereço da representante; e v) encontra-se acompanhada do indício concernente à irregularidade ou ilegalidade.
10.	No entanto, não se verifica a existência do requisito de admissibilidade relacionado ao interesse público que se pretende atingir conforme será visto nos próximos parágrafos.
 (...) '.
15.	Em que pesem todos esses aspectos, quanto às sanções impostas pelo STJ à representante, o TCU por meio de diversos acórdãos, dentre eles o 332/2016-TCU-Plenário de relatoria do Ministro Bruno Dantas; 2.374/2007-Plenário e 7.131/2012-1ª Câmara de relatorias do Ministro Valmir Campelo; 4.779/2011-1ª Câmara de relatoria do Ministro-Substituto Marcos Bemquerer; e 2.407/2015-2ª Câmara de relatoria do Ministra Ana Arraes; tem pacificado o entendimento que não se inserem nas suas competências, solucionar controvérsias instaladas no âmbito de contratos administrativos firmados entre seus jurisdicionados e terceiros, ou ainda prolatar provimentos em substituição às tutelas jurisdicionais reclamadas por particulares para a salvaguarda de seus direitos e interesses subjetivos, salvo se, de forma reflexa, afetarem o patrimônio público ou causarem prejuízo ao erário. Merece destaque o enunciado do boletim 292 de jurisprudência do TCU, decorrente do Acórdão 2883/2019-TCU-Plenário de relatoria do Ministro Raimundo Carreiro:
'Não compete ao TCU rever penalidades aplicadas pelos seus jurisdicionados a empresas por eles contratadas. Eventual incorreção de medida punitiva deve ser apreciada pelo Poder Judiciário, a quem cabe a tutela de interesses privados'.
16.	No que se refere à retomada do Contrato 76/2018, entende-se que também não caberia ao TCU determinar qualquer ação nesse sentido, pois envolve uma decisão discricionária dos gestores do STJ. Ademais, não é possível assegurar que não ocorrerá outros problemas de performance na utilização do software DB2 nos novos equipamentos. Cabe somente aos gestores do STJ, apoiados em avaliação de seu corpo técnico da área de TI, a avaliação dos riscos de paralisação e continuidade do contrato, além de encontrar uma solução para resolver o problema do fim do ciclo de vida dos equipamentos atuais que ocorrerá em 31/12/2021 (peça 26, p. 12) , além suporte e garantia que conforme justificativa para a nova contratação, estava próximo de vencer.
 (...) 
18.	Dessa forma, pelo que foi exposto, conclui-se que a questão trazida a esta Corte por meio da presente representação não possui interesse público, motivo pelo qual não haveria motivo para exame pelo TCU acerca das sanções impostas pelo STJ, devendo a representante buscar seus eventuais direitos junto ao Poder Judiciário. Dessa forma, entende-se que não deve ser conhecida a presente representação, visto que não satisfaz a parte final do § 1° do art. 103 da Resolução-TCU 259/2014.
CONCLUSÃO
19.	Ausente o requisito de admissibilidade de interesse público constante no art. 113, §1º, da Lei 8.666/1993, c/c os arts. 235 e 237, VII, do Regimento Interno/TCU, e no art. 103, §1º, da Resolução-TCU 259/2014, a representação não deve ser conhecida.
20.	Consequentemente, resta prejudicado o requerimento de medida cautelar pleiteado pela representante'. (grifei) 
'23.	Revisitando, portanto, os argumentos aduzidos pela unidade instrutiva e somando-os aos fundamentos na mesma linha e aos novos elementos e informações aduzidos pela agravante, impõe-se a este Plenário reconsiderar a decisão prolatada no Acórdão 595/2020-TCU-Plenário, tornando-o insubsistente, para, em nova decisão, não conhecer da presente representação, tornar sem efeito a medida cautelar concedida por meio do acórdão mencionado e arquivar o presente processo. Constata-se que a representante, efetivamente, pede a este Tribunal que atue como instância revisora e arbitre, a seu favor e contra o STJ, as questões interpretativas, de fato e de direito, sobre a execução contratual, determinando, consequentemente, àquela Corte Superior, a continuidade do contrato, seguindo-se o consequente pagamento da ordem de R$ 2,5 milhões, e o cancelamento da sanção que lhe foi aplicada com base na Lei do Pregão (Lei 10.520/2002) . Nítida situação de atendimento precípuo do interesse privado, cuja defesa já foi buscada pela representante na esfera própria: o Poder Judiciário'". (grifos não constantes do original) 
15.	Os argumentos trazidos pela embargante, portanto, não demonstram a existência de omissões no acórdão embargado, expressando tão somente sua divergência de entendimento quanto à verificação dos pressupostos de admissibilidade da representação. 
16.	Uma vez que o Acórdão 2552/2020-TCU-Plenário não contém o vício de omissão alegado, impõe-se a rejeição dos presentes embargos de declaração.
***
17.	Relativamente à solicitação do embargante no sentido de que seja registrado nestes autos que não houve, de sua parte, manifestação no processo judicial 1004762-61.2020.4.01.3400, a respeito do caráter definitivo ou conclusivo da instrução da Sefti (peça) , cabem as seguintes considerações:
18.	Não há na proposta de deliberação condutora do acórdão embargado nenhuma afirmação sobre eventuais manifestações da empresa Lanlink no âmbito do processo judicial 1004762-61.2020.4.01.3400, em curso na 8ª Vara da Seção Judiciária do Distrito Federal.
19.	A observação que fiz na proposta de deliberação condutora do Acórdão 2552/2020-TCU-Plenário, como se verifica a seguir, foi de cunho genérico, apenas com finalidade de esclarecer ao julgador do processo judicial em referência qual era o real estado deste processo de representação à época (peça 98) :
"Por oportuno, é prudente informar ao juízo da 8ª Vara Federal da Seção Judiciária do Distrito Federal, onde tramita o processo 1004762-61.2020.4.01.3400, que a manifestação da unidade instrutiva à peça 33 teve caráter preliminar, em cognição sumária, para fim de avaliação dos pressupostos de concessão de medida cautelar, efetuada sem oitiva prévia do STJ, razão pela qual não deve ser tida como manifestação conclusiva nem da própria Sefti, e muito menos desta Corte de Contas, haja vista que tal situação não ocorreu".
20. 	A outra observação constante da proposta de deliberação mencionada sobre a natureza preliminar da instrução da Sefti foi dirigida ao agravante (Advocacia Geral da União, em nome do Superior Tribunal de Justiça) e não à empresa representante, como se pode depreender do excerto abaixo reproduzido (peça 98) :
"Registro, preliminarmente, que, ao contrário do que sustenta o agravante, não houve decisão antecipada sobre o mérito da representação. A análise efetuada pela Sefti e acolhida pelo então relator, Ministro Walton Alencar Rodrigues, não solucionou definitivamente a controvérsia posta nos autos, tratando-se tão somente da verificação dos pressupostos previstos no art. 276, caput, do RI/TCU para a concessão de medida cautelar". (grifei) 
	Diante do exposto, manifesto-me pela aprovação do acórdão que ora submeto à apreciação deste Colegiado.
TCU, Sala das Sessões Ministro Luciano Brandão Alves de Souza, em 2 de dezembro de 2020.
WEDER DE OLIVEIRA 
Relator